【裁判字號】    98,易,2382
【裁判日期】    981102
【裁判案由】    毒品危害防制條例
【裁判全文】
臺灣臺北地方法院刑事判決              98年度易字第2382號
公  訴  人  臺灣臺北地方法院檢察署檢察官
被      告  甲○○
                    號
                    （現於臺灣桃園女子監獄執行中）
上列被告因毒品危害防制條例案件，經檢察官聲請簡易判決處刑
（98年度毒偵字第1844號），本院認為不宜，改依通常程序審理
，判決如下：
    主  文
甲○○施用第二級毒品，處有期徒刑月，如易科罰金，以新臺
幣壹仟元折算壹日。
    事  實
一、甲○○前於民國96年間，因施用毒品案件，經臺灣板橋地方
    法院以96年度毒聲字第2410號裁定送觀察、勒戒後，認無繼
    續施用毒品之傾向，於97年4 月24日執行完畢釋放出所（處
    刑書誤載為4 月14日），且經臺灣板橋地方法院檢察署檢察
    官以97年度毒偵緝字第242 號為不起訴處分確定。詎其猶不
    知悔改，復基於施用第二級毒品大麻之犯意，於98年4 月18
    日採尿前96小時內某時止，在臺北市○○路友人之住處，以
    將大麻菸草捲成香菸抽用之施用方式，施用第二級毒品大麻
    1 次。嗣於98年4 月18日，因其係列管毒品人口，警方徵得
    其同意後，採集其尿液送驗而查獲上情。
二、案經臺北市政府警察局大安分局報告臺灣臺北地方法院檢察
    署檢察官偵查後聲請以簡易判決處刑，本院認不宜以簡易判
    決處刑，改依通常程序審理。
    理  由
壹、程序方面
    按「被告以外之人於審判外之言詞或書面陳述，除法律有規
    定者外，不得作為證據」，刑事訴訟法第159 條第1 項定有
    明文，此即學理上所稱「傳聞證據排除法則」。依上開法律
    規定，傳聞證據原則上固無證據能力，但如法律別有規定者
    ，即例外認有證據能力。經查，本件卷附之臺灣尖端先進生
    技醫藥股份有限公司98年5 月6 日濫用藥物檢驗報告，係上
    開公司依檢察機關概括授權囑託執行鑑定職務所出具之書面
    鑑定報告，依刑事訴訟法第159 條第1 項及同法第208 條第
    1 項準用同法第206 條第1 項之規定，係屬傳聞法則之例外
    ，自得作為證據。
貳、實體方面
一、訊據被告林培茹對於前揭犯罪事實均坦承不諱，本院復審酌
    ：
  (一)查被告前因施用毒品案件，有如前揭犯罪事實欄所載經送觀
    察勒戒及觀察勒戒執行完畢釋放之紀錄之紀錄，此有臺灣高
    等法院被告前案紀錄表1 份在卷可按。是以被告於涉犯本案
    之前，業曾因施用毒品案件，經送前揭觀察、勒戒後，被告
    於前揭觀察勒戒執行完畢釋放後之5 年內，再犯施用毒品之
    罪，自應依法追訴審判甚明。
  (二)次查，經警將被告遭查獲時所採之尿液送驗結果，係呈大麻
    陽性反應，此有警方所採尿液之檢體委驗單、臺灣尖端先進
    生技醫藥股份有限公司於98年5 月6 日出具之濫用藥物檢驗
    報告、臺北市政府警察局偵辦毒品案件尿液檢體委驗單等各
    1 份在卷可稽（見98年度毒偵字第1844號偵查卷第8 頁、第
    9 頁）。查以，酵素免疫分析法屬免疫學分析原理，當其他
    藥物化學結構相近才可能引起偽陽性；氣相層析質譜儀法則
    係目前確認藥物篩檢結果時最常採用之確認方法，在良好的
    操作條件下，以氣相層析質譜儀作藥物及其代謝物之定性及
    定量分析，幾乎不會有偽陽性反應產生，行政院衛生署管制
    藥品管理局92年6 月20日管檢字第0920004713號函函述甚明
    ，是本件上開檢驗報告結果，應屬精確而堪採信。準此而論
    ，被告之尿液經以氣相層析質譜儀分析法檢驗，既係呈大麻
    陽性反應，顯見被告應有在前揭犯罪時間施用大麻之行為甚
    明。
  (三)綜上所述，被告前曾施用毒品，經送前揭觀察勒戒，而屬於
    前揭觀察勒戒執行完畢釋放後，5 年內再次犯施用毒品罪之
    情形，本件事證明確，被告犯行應堪認定。
二、查大麻為毒品危害防制條例第2 條第2 項第2 款所規定之第
    二級毒品，核被告所為，係犯毒品危害防制條例第10條第2
    項施用第二級毒品罪。被告持有毒品，復進而施用，其持有
    毒品之低度行為，為施用毒品之高度行為所吸收，不另論罪
    。本院審酌被告施用毒品，足以戕害其身心，滋生其他犯罪
    ，惡化治安，嚴重損及公益，且被告前曾犯有施用毒品，經
    觀察勒戒執行完畢，其竟再為本件施用毒品犯行，顯見其不
    思悔改，自我控制能力亦顯不佳；惟另考量被告於犯後已能
    坦承犯行，而其施用毒品之行為於本質上係屬自我戕害行為
    ，反社會性之程度應屬較低，兼衡其之犯罪動機、目的、智
    識程度非高及其家庭經濟狀況等一切情狀，酌情量處如主文
    所示之刑，並諭知易科罰金之折算標準。
據上論斷，應依刑事訴訟法第452 條、第299 條第1 項前段，毒
品危害防制條例第10條第2 項，刑法第11條、第41條第1 項前段
，判決如主文。
本案經檢察官高維駿到庭執行職務。
中    華    民    國    98    年    11    月     2    日
                  刑事第七庭    審判長法  官  林庚棟
                                      法  官  林勇如
                                      法  官  章曉文
以上正本證明與原本無異。
如不服本判決應於收受送達後10日內向本院提出上訴書狀，並應
敘述具體理由；其未敘述上訴理由者，應於上訴期間屆滿後20日
內向本院補提理由書（均須按他造當事人之人數附繕）「切勿逕
送上級法院」。
                                      書記官  林義盛
中    華    民    國    98    年    11    月     2    日
附錄本判決論罪科刑之法條：
毒品危害防制條例第10條
施用第一級毒品者，處6 月以上5 年以下有期徒刑。
施用第二級毒品者，處3 年以下有期徒刑。


司法院資訊處製作；財團法人民間司法改革基金會備份。
